【裁判字號】    98,易,1727
【裁判日期】    980727
【裁判案由】    竊盜
【裁判全文】
臺灣臺北地方法院刑事判決              98年度易字第1727號
公  訴  人  臺灣臺北地方法院檢察署檢察官
被      告  甲○○
                    現無固定住.
上列被告因竊盜案件，經檢察官提起公訴（98年度偵字第14442
號），本院判決如下：
    主  文
甲○○竊盜，處拘役貳拾伍日，如易科罰金，以新臺幣壹仟元折
算壹日。
    事  實
一、甲○○前於民國98年1月間因犯竊盜罪，經臺灣板橋地方法
    院於98年3月19日以98年簡字第1128號判決判處拘役20日確
    定（非累犯）。猶不知悔改，竟於98年6月15日上午11時許
    ，在臺北市○○區○○街116號，見乙○○所有停放於該處
    之廣告腳踏車一輛，竟意圖為自己不法之所有，逕予竊取，
    得手後供己騎乘使用。嗣於98年6月15日中午12時30分許騎
    乘上開腳踏車，行經臺北市○○區○○街與峨嵋街口時，為
    警查獲，並扣得上開腳踏車1輛（已發還乙○○）。
二、案經乙○○訴由臺北市政府警察局萬華分局報請臺灣臺北地
    方法院檢察署檢察官偵查起訴。
    理  由
壹、程序部分：
一、被告甲○○於警、偵訊之供述，非出於強暴、脅迫、利誘、
    詐欺、疲勞訊問、違法羈押或其他不正方法取得，依刑事訴
    訟法第156條第1項、第158條之2得採為證據。
二、按被告以外之人於審判外之陳述，雖不符前4條之規定，而
    經當事人於審判程序同意做為證據，法院審酌該言詞陳述或
    書面陳述作成時之情況，認為適當者，亦得為證據。當事人
    、代理人或辯護人於法院調查證據時，知有第159條第1項不
    得為證據之情形，而未於言詞辯論終結前聲明異議者，視為
    有前項之同意，為刑事訴訟法第159條之5所明定。證人乙○
    ○於警訊之供述，被告於審判期日表示無意見，證人於警訊
    之供述本院認為適當，依上述規定，得為證據。
三、後列非供述證據，均非違法取得之證據，且或係從事業務之
    人於業務上製作之證明文書、記錄文書，核無顯不可信情況
    ，故依同法第158條之4反面解釋、第159條之4第2款得為證
    據。
貳、實體部分：
一、訊據被告甲○○固坦承有於上揭時、地騎乘上開腳踏車之事
    實不諱，惟矢口否認有何竊盜犯行，辯稱：因當時下雨，見
    被害人在該觸發傳單，渠擔心車上之宣傳單淋濕，故欲將腳
    踏車騎去還給被害人，渠無偷竊腳踏車之意云云。經查：被
    告於上述時、地竊取上開腳踏車之事實，業據證人即被害人
    乙○○於警詢時指訴稱：「我於98年6月15日上午10時40 分
    許，將我工作用的新台北交友中心的廣告腳踏車停在臺北市
    萬華區○○街116號前後，我就前往該址二樓麥當勞上廁所
    休息，後來我於11時40分許下樓後，發現該腳踏車遭人竊取
    ，我就四處找尋，剛好育有警察在該處執行勤務，我告知警
    察我的腳踏車被竊之事，並於98年6月15日12時30分臺北市
    萬華區○○街、峨嵋街口為警方發現竊嫌騎乘我的腳踏車，
    由警方與我合力將該竊嫌逮捕到案。」等語（參偵查卷第12
    至13頁）綦詳，並有贓物認領保管單、照片2張在卷可資佐
    證，此部分事實應堪認定。至被告雖以前開情詞置辯一節，
    然查當時被害人係於該址二樓上廁所休息，並非於該處散發
    傳單，查與證人即告訴人乙○○所證不合，且縱被告確係欲
    將腳踏車騎往歸還告訴人，但被告與告訴人案發前互不相識
    ，是其所辯衡與常情有違，核屬卸責之詞，不足採信。
二、核被告所為，係犯刑法第320條第1項竊盜罪。爰審酌被告有
    如事實欄所示之前科（非累犯），猶不思悔改，不尊重他人
    財產，欲達一己便利又為本案犯行，且其犯後飾詞圖卸，未
    見悔意，惟被害人所受損害尚屬輕微，兼衡被告犯罪之目的
    、動機、手段等一切情狀，量處如主文所示之刑，並諭知易
    科罰金之折算標準。
參、據上論斷，應依刑事訴訟法第299條第1項前段，刑法第320
    條第1項、第41條第1項前段，刑法施行法第1條之1第1項、
    第2項前段，判決如主文。
本案經檢察官李濠松到庭執行職務。
中    華    民    國    98    年    7     月    27    日
                  刑事第十二庭  法  官  曾正龍
以上正本證明與原本無異。
如不服本判決應於收受送達後10日內向本院提出上訴書狀，並應
敘述具體理由；其未敘述上訴理由者，應於上訴期間屆滿後20日
內向本院補提理由書（均須按他造當事人之人數附繕本）「切勿
逕送上級法院」。告訴人或被害人如對於本判決不服者，應具備
理由請求檢察官上訴，其上訴期間之計算係以檢察官收受判決正
本之日期為準。
                                書記官  彭自青
中    華    民    國    98    年    7     月    29    日
附錄本案論罪科刑法條全文：
中華民國刑法第320條
意圖為自己或第三人不法之所有，而竊取他人之動產者，為竊盜
罪，處5年以下有期徒刑、拘役或5百元以下罰金。
意圖為自己或第三人不法之利益，而竊佔他人之不動產者，依前
項之規定處斷。
前二項之未遂犯罰之。


司法院資訊處製作；財團法人民間司法改革基金會備份。
